# 投资基金业务金融工具如何处理

提问人：shixiaoche 时间：2019-10-22 06:30:14
甲公司 2019 购买了一项基金 400 万元，该基金产品申购、赎回价格以申清当日收市后计算的基金份额净值为基准进行计算: 不设置开放赎回。
另外与 B 担保公司签订了担保合同，担保公司按照 8% 的年化收益率对公司进行差额补足，担保费 0 元
以上金融工具按新准则确认和后续计量如何会计处理
1 、 购买的 400 万基金产品作为合同资产
后续计量应如何考虑比如 2019 年底
2 、另外与 B担保公司签订了担保合同是一项衍生金融工具
初始成本 0
后续计量应如何考虑比如 2019 年底
请教陈老师 @chenyiwei

回答人：chenyiwei
此处应涉及两项金融工具，应分别单独核算：
1 、基金投资；
2 、卖出期权（按约定价格出售该基金投资的卖出期权）。
两项金融工具都属于以公允价值计量且其变动计入损益的金融资产，但交易对手方不同，故应作为两项独立的金融工具分别核算，不能合并为一项金融工具。